臺灣士林地方法院刑事判決　　　　　　　　　　　　　九十三年度訴字第一五五號
　　公　訴　人　臺灣士林地方法院檢察署檢察官
　　被　　　告　乙○○
　　選任辯護人　林天財律師
　　　　　　　　吳信吉律師
　　被　　　告　丁○○
　　選任辯護人　顏維助律師
右列被告等因傷害致死等案件，經檢察官提起公訴（九十二年度偵字第八一五七號）
，本院判決如左：
    主  文
乙○○傷害人之身體，處有期徒刑壹年陸月。
丁○○傷害人之身體，因而致人於死，累犯，處有期徒刑捌年，扣案之警棍式手電筒
壹把沒收。
    事  實
一、丁○○前於民國八十八年間，因犯傷害罪，經本院以八十八年簡字第四九號判決
    判處拘役三十日確定，並於八十八年七月二十一日易科罰金執行完畢，嗣於八十
    九年間，復犯偽造文書罪，經臺灣臺北地方法院於八十九年六月二十一日，以八
    十九年北簡字第一四一一號判決判處有期徒刑三月確定，並於九十年四月十九日
    執行完畢出監。
二、乙○○於九十二年八月二十四日凌晨，在臺北市○○區○○街八０巷九弄一三號
    地下一樓之「茶好台泡沫紅茶店」與友人辛○○等人飲酒唱歌，彼時渠等鄰桌則
    有鄭昆瑩與其友人甲○○、戊○○等人亦在該址飲酒唱歌。其間，因鄭昆瑩於酒
    後情緒亢奮而高聲呼叫，遂引起乙○○之不滿，二人因而發生口角衝突，雖經其
    他友人當場制止而暫時平息，然於同日凌晨三時許，鄭昆瑩等人於結帳離開之際
    ，因鄭昆瑩突然用力拍打桌面，再度引起乙○○不滿，並上前作勢欲毆打鄭昆瑩
    ，甲○○見狀後，乃速將鄭昆瑩帶離現場至同址一樓，準備駕車離去，詎乙○○
    因怒氣難消，乃尾隨鄭昆瑩上樓欲毆打鄭昆瑩，甲○○等人見狀後，再將鄭昆瑩
    拉至上址斜對面之道路旁，惟乙○○仍追趕上前，並基於普通傷害之犯意，以拳
    頭毆打鄭昆瑩之頭部及臉部數下，鄭昆瑩不支倒地後，乙○○仍不罷手，復接續
    以腳踢、踏鄭昆瑩之身體數下，致鄭昆瑩受有左上眼眶皮下瘀血、右側上下唇挫
    傷、右肘部二處皮下瘀血、右前臂外側皮下瘀血、右胸挫傷、右膝四處擦傷、左
    膝三處擦傷、頭皮下出血等普通傷害。嗣因辛○○上前制止並將乙○○帶返「茶
    好台泡沫紅茶店」之際，丁○○恰巧駕車行經該處，因見其多年好友乙○○被人
    拉走，即下車詢問緣由，乙○○告知係與人吵架後，丁○○乃進一步詢問對方在
    哪，經乙○○告知在對面等語後，丁○○旋即前往鄭昆瑩倒地處，見鄭昆瑩因受
    傷仰倒在地，明知人體腹部並無骨骼覆蓋，內有多樣重要臟器，乃人體柔軟脆弱
    之重要部位，如以硬物對鄭昆瑩之腹部施以重擊，客觀上本可預見鄭昆瑩將因臟
    器破裂出血，而有致命之虞，竟出於替友人出氣之一時氣憤，雖欠缺對於死亡之
    認識而未能預見及此，仍基於普通傷害之犯意，右手持長四十三公分、重量七百
    四十八公克之警棍式手電筒朝鄭昆瑩腹部猛力毆打一次，左手則持長四十四公分
    ，重量六百七十八公克之柺杖鎖，朝鄭昆瑩之大腿毆打一次（並未打中），致鄭
    昆瑩受有胰腺裂傷之普通傷害，並進而引發腹腔大量出血達二千五百公撮，在場
    之辛○○見狀後，旋即上前制止，丁○○遂駕車離去，嗣經甲○○通知救護車將
    鄭昆瑩載往台北市立忠孝醫院急救，惟鄭昆瑩仍於同日上午六時許，因外傷性腹
    部出血，引發出血性休克而死亡。嗣經員警依在場人之供述查獲乙○○後，再循
    線查獲丁○○，並扣得丁○○所有之上開警棍式手電筒及柺杖鎖各一把。
三、案經鄭昆瑩之配偶己○○、父親庚○○告訴及臺北市政府警察局南港分局報告臺
    灣士林地方法院檢察署檢察官偵查起訴。
    理  由
一、訊據被告乙○○，對於在右揭時、地傷害被害人鄭昆瑩之犯行坦承不諱；被告丁○○固坦承於前揭時、地雙手分持警棍式手電筒及柺杖鎖朝被害人鄭昆瑩之身體
    各揮打一次之傷害犯行，然矢口否認其傷害行為致生被害人死亡之結果，辯稱：
    伊以左手持柺杖鎖朝被害人身體揮打一下，並未打中，至伊右手持警棍式手電筒
    朝被害人身體揮打一下，僅打中被害人之右大腿，被害人腹部致命傷並非伊造成
    云云，選任辯護人為被告丁○○有利之辯護，則稱：(1)被害人係因腹部出血性休
    克而死亡，而由被害人之屍體照片觀之，其身體腹部出現之瘀傷係呈「凹」字形
    ，且因瘀血分布平均，寬度亦相同，應係一體成形，並非法醫鑑定意見所認定可
    區分為左下胸之傷害及左上腹之條狀傷害；(2)縱使被害人腹部之「凹」字形瘀血
    尚可分解為包括「Ｉ」字形之條狀瘀血及另一「Ｌ」字形傷害，然由該「Ｉ」字
    形傷害呈現略帶彎曲而非筆直之形狀，且無扣案警棍式手電筒燈頭較寬部分之痕
    跡觀之，應非被告丁○○持警棍式手電筒毆打所致；(3)又該「凹」字形瘀血與共
    同被告乙○○之腳型相符，應係因同案被告乙○○以腳踢踏被害人之腹部所致，
    蓋鑑定人於臺灣基隆地方法院九十二年度偵字第二九八九號傷害致死案件中，即
    曾就該案被害人因外傷性腹腔出血所致出血性休克死亡，認定該傷勢係以腳踹、
    踏所造成，況被害人遭共同被告乙○○毆打倒地後嘴角流血，而被害人口內並無
    傷勢，顯見被害人在遭乙○○毆打後，身體內部即有出血情形，再者被害人胸腔
    並無出血，足認被害人腹腔出血，係乙○○以腳踢踏被害人腹部所致云云。
二、本院查：
(一)被告乙○○坦承本案犯行之自白，核與在場目擊證人甲○○、戊○○、辛○○等
    人於偵查中一致具結證稱：被告乙○○因不滿鄰桌之被害人鄭昆瑩於酒後大聲叫
    喊，乃於被害人離去時追趕上前，並以拳頭毆打被害人之頭、臉，並於被害人倒
    地後，接續以腳踢、踹被害人之肚子等語相符（見相字卷，第二十一頁背面至第
    二十八頁背面），且本院於審理期日當庭勘驗案發時、地監視錄影帶轉錄之影音
    光碟，證實被告乙○○確於案發時、地，接續徒手毆打被害人，並以腳踢、踏、
    踹被害人之身體各處多次無訛；而被害人之屍體嗣經法醫相驗及解剖檢驗後，證
    實被害人於生前確受有左上眼眶皮下瘀血、右側上下唇挫傷、右肘部二處皮下瘀
    血、右前臂外側皮下瘀血、右胸挫傷、右膝四處擦傷、左膝三處擦傷、頭皮下出
    血等普通傷害，此有臺灣士林地方法院檢察署驗斷書及法務部法醫研究所（九二
    ）法醫所醫鑑字第一二一六號鑑定書在卷可稽（附於相字卷第九十九頁至第一百
    零二頁），被害人所受上開傷害之種類及部位，經核與被告乙○○及上開證人一
    致供證被告乙○○對被害人施以傷害之情節亦相合致，足認該等傷害確係被告乙○○之傷害犯行所致，二者間有相當因果關係，是被告乙○○此部分之自白，堪
    認與事實相符，可以採信。至被害人因外傷性腹部出血，引發出血性休克而死亡
    ，因該腹部出血並非被告乙○○之傷害犯行所致（詳如後述），是被告乙○○之
    傷害犯行與被害人之死亡結果間並無因果關係。從而，被告乙○○毆打被害人致
    生普通傷害之犯行，應甚明確，可以認定。
(二)被告丁○○坦承於前揭時、地，左右二手分持柺杖鎖、警棍式手電筒各一把，朝
    已仰倒在地之被害人各揮打一次等情，核與本院勘驗卷附案發時、地監視錄影帶
    轉錄之影音光碟，其畫面呈現被告丁○○雙手分持上開器物，往被害人之身體揮
    動二次乙節相符，且與共同被告乙○○於偵查中供稱：伊打完鄭昆瑩後，丁○○
    剛好開車經過，丁○○下車問伊怎麼了，伊說跟人家吵架，丁○○問伊對方呢，
    伊說在對面，之後伊在警局有供承另一位打人的男子是綽號「小雞」的丁○○等
    語（見偵卷第九十四頁正面、第九十五頁正面）互核一致，此外，並有上開警棍
    式手電筒及柺杖鎖各一把扣案足憑，堪認被告丁○○此部分之供詞與事實相符，
    可以採信，被告丁○○確有持扣案之兇器，朝被害人毆打之事實，應甚明確，堪
    予認定。
(三)被告丁○○雖以前揭情詞置辯，矢口否認其上開毆打犯行造成被害人鄭昆瑩腹部
    成傷而死亡，然查：
１、被害人因遭受被告乙○○及丁○○二人先後施以毆打後，旋經友人甲○○通知救
    護車於三時四十一分前來載送，當時被害人尚有脈搏、呼吸，於三時五十二分送
    抵台北市立忠孝醫院急診時，已呈現意識躁動之情狀，惟尚有規則之脈搏，嗣因
    腹腔大量出血，經施以急救後，仍於同日六時十分死亡等情，有臺北市政府消防
    局函附服務紀錄表、台北市立忠孝醫院函附急診病歷、急診護理評估表、急診室
    護理記錄（均附於本院刑事卷）、被害人死亡之照片數幀（附於偵卷第五十頁至
    第六十三頁）在卷可稽，復據證人甲○○到院證述其通知救護車前來急救被害人
    之過程無訛（見本院九十三年八月二日訊問筆錄），應甚明確，堪予認定。
２、被害人死亡後，經檢察官會同法醫束恆新相驗屍體，證實被害人之左上腹部受有
    挫傷，有臺灣士林地方法院檢察署驗斷書在卷可憑（附於相字卷第七十五頁至第
    八十頁），嗣經法醫丙○○解剖被害人屍體加以鑑定，證實被害人胰腺周圍呈出
    血併裂傷，帶狀分佈于腸繫膜上側，延伸至下腹部（後腹腔），被害人係因外傷
    性腹腔出血，引發出血性休克死亡，而由腹腔內出血呈帶狀分佈區域，較似條狀
    鈍器所致等情，亦有法務部法醫研究所（九二）法醫所醫鑑字第一二一六號鑑定
    書（附於相字卷第九十九頁至第一百零二頁）、解剖屍體照片（附於相字卷第八
    十五頁到第九十四頁）在卷可稽。被告丁○○雖辯稱由卷附被害人屍體照片所示
    ，被害人腹部瘀血係呈一「凹」字形，並非一單獨之條狀瘀血，且該「凹」字形
    瘀血為一體成型，應係被告乙○○以腳踢踏被害人腹部所致，並質疑上開鑑定書
    就被害人腹部出血係條狀鈍器所傷乙節，說明並未完備，無足採信云云。然查：
    鑑定人丙○○係從事死因鑑定之專業法醫，已從事法醫工作長達十六年之時間，
    並於本案中實際從事被害人屍體之解剖鑑定工作，其綜合專業知識、經驗及操作
    本案被害人屍體解剖之所得而製成之鑑定書，原具有高度之證據力，其於本院審
    理時，經當事人聲請傳喚到院進行交互詰問，復闡述稱：依相卷第八十五頁上方
    照片及偵查卷第五十二頁下方照片所示，死者身上顯示有二個不同的挫傷痕跡，
    一個位在「左上腹」部呈條狀，可能是長條形的鈍器造成，另一個傷在「左下胸
    」部是彎曲狀，可能是拳腳造成，關於左上腹部傷部分，因為本案被害人上腹部
    有明顯的挫傷即瘀血，皮下也有出血，而是外傷性的，且被害人腹腔之傷勢是從
    身體前面延伸至腹腔，亦即胃、胰腺、腎臟這三個器官是由前而後位在同一個層
    面，而被害人之傷勢本身則是分布在這三個器官分布的層面上，由其寬度及分布
    均勻，可以判定是條形鈍器所造成，且是打在上腹部。至於左下胸的挫傷，傷勢
    是在肺臟跟橫膈之間，而非胃、胰、腎層面的位置，左上腹部及左下胸二個傷勢
    中間有間隔，呈不連續性，因此無法認定為同一傷害所造成。又以腳踏或踩腹部
    的方式，如果踩在本件同一上腹部的位置，固然會產生腹腔出血，但因為力量不
    均勻，會造成局部的傷，不會產生均勻的帶狀或條狀分布的出血，而本件被害人
    腹部傷勢的型態，並無法得出是拳腳毆打的結論。伊在解剖後，向檢察官說明是
    條狀鈍器所傷，檢察官才拿出扣案之柺杖鎖及手電筒給伊看等語明確（見本院九
    十三年八月二日訊問筆錄），是鑑定人丙○○法醫以實際解剖被害人後所見其身
    體腹腔之出血分布狀況為依據，做成被害人身體腹部之「凹」字形瘀傷並非基於
    同一傷害所致，其中左上腹傷導致腹腔大量瘀血，應係受條狀鈍器所致，並排除
    係遭人以踢踏行為造成之結論，既已提出足以支持其論點之合理依據，應屬可採
    。被告丁○○徒憑被害人身體瘀傷之外觀形狀及瘀血寬度、程度相同、被害人身
    上並無警棍式手電筒燈頭痕跡、條狀瘀傷並非筆直及被害人倒地時口角出血等外
    觀現象，即謂該「凹」字形傷勢係同一傷害所形成，並推論係受共同被告乙○○
    以腳踢或踏踩所致，與其持警棍式手電筒毆打被害人之行為無關云云，均係非出
    於專業之臆測，並未提出學理依據，又被害人於案發時係仰倒在地，以警棍式手
    電筒毆打被害人腹部，如僅該手電筒之條狀部分觸及身體，原不致產生燈頭之痕
    跡，而被害人左上腹部之瘀傷確呈條狀無訛，並無被告丁○○所稱之「彎曲」，
    是被告丁○○此部份之辯解，均難謂有據，無足採信，又被告丁○○援引鑑定人
    於另案中之鑑定意見，辯稱以腳踏踩腹部亦可形成外傷性腹腔出血云云，然查，
    同為腹腔出血，原可能出於不同成因，仍應針對個案之出血分布現象予以判定，
    要無從任意比附援引其他案例，而妄加臆度，本案係經鑑定人依被害人腹腔傷勢
    分布在同一層面，呈均勻分布之帶狀等情狀，認定係受條狀鈍器所傷，與踢踏所
    致之傷害並不相同，業據說明如前，是被告此部份之辯解亦無足採為有利其認定
    之依據。至被告丁○○聲請本院囑託教學醫院就被害人身體呈現之「凹」字形瘀
    傷究係一次傷害造成，抑或可區分為「Ｉ」字形及「Ｌ」字形之不同傷害，如為
    後者，則該「Ｉ」字形傷害是否可能為條狀鈍器造成等事項進行鑑定，經本院將
    全案卷宗送交行政院國軍退除役官兵輔導委員會臺北榮民總醫院進行上開事項之
    鑑定，業經該院函覆稱：該等鑑定事項，依卷宗資料，尚非該院醫生所能臆測答
    覆之問題，宜轉法醫及鑑識專業人員取其組織切片及物證檢查印證之，此有該院
    出具之北總急字第０九三００一一六九一號函在卷可憑（附於本院刑事卷），該
    等函覆內容，除徵此一鑑定聲請並非妥適外，更足認被告僅憑卷宗資料所為被害
    人死因之推論，均屬臆測之詞，鑑定人丙○○為實際從事解剖鑑定之法醫，自能
    為正確、合理之死因鑑定。是被告丁○○既未能提出足以否定上開鑑定意見之論
    據或提出合理之懷疑，以供本院查證，其否定鑑定結果之正確性，所辯不足採信
    。從而，本件被害人之死亡結果，係因左上腹部受條型鈍器傷害，引發外傷性腹
    腔大量出血而休克所致，應甚明確，堪予認定。
３、又訊據被告丁○○，於本院審理時坦承其左手持柺杖鎖毆打被害人時，固未擊中
    ，然其右手持警棍式手電筒朝被害人揮打該次，確有擊中被害人等語明確在卷。
    雖被告丁○○辯稱：伊僅擊中被害人之右大腿云云。然查：造成被害人死亡之外
    傷性腹部出血，係受條型鈍器傷害所致，業據認定如前，參酌上開鑑定人丙○○
    到院說明該等傷勢並非以腳踢踏所致之鑑定意見，應可排除係共同被告乙○○以
    腳踢、踏被害人身體之傷害行為所造成之結果，又本案被害人於死亡前，除遭共
    同被告乙○○傷害外，即係於倒地之際，遭被告丁○○手持扣案之警棍式手電筒
    揮打擊中身體一次，業據認定如前，而該警棍式手電筒確屬條型鈍器，亦據本院
    勘驗無訛，參以訊之目擊證人甲○○於偵查及本院審理中均結證稱：有一男子手
    上拿兩根黑色圓棒，用棒子繼續毆打鄭（指被害人鄭昆瑩）的肚子，當時被害人
    係仰躺在地上等語明確（見相字卷第二十三頁正面、本院九十三年八月二日訊問
    筆錄），綜上各情互參以析，被害人腹部所受之條型鈍器傷害，係因被告丁○○
    右手持警棍式手電筒揮打被害人腹部所致，應甚明確，堪予認定。至被告丁○○
    於警局初詢時供稱：伊並不確定打到被害人之部位等語（見偵卷第十八頁），嗣
    於法醫完成解剖鑑定，證實被害人係因腹部條狀鈍器傷害而死亡後，旋於偵查中
    改稱：伊忘記打到何部位，記得是敲到大腿云云（見偵卷第九十六頁背面，第九
    十七頁正面、第一百三十六頁），復於本院審理時，辯稱：伊確定是打到被害人
    之右大腿云云，核其先後所供，於甫案發之時點，既未能確定擊中被害人之身體
    部位，何以竟能於距離案發時間較遠之本院審理程序中，明白確認擊中被害人之
    右腿，此等供詞轉變，已與一般常情有悖，況被害人之右大腿部經鑑驗後並未受
    有任何傷害，此有上開鑑定書在卷可稽，足證被告丁○○所稱擊中被害人腿部之
    辯，應係事後卸責之詞，不足採信；又證人戊○○於偵查中先證稱被告丁○○係
    拿黑色長棒毆打被害人之手或腳等語（見相字卷第二十五頁背面），於本院審理
    時改證稱係毆打被害人一下，打在右腳大腿云云（見本院九十三年八月二日訊問
    筆錄），其距案發時間較遠之證詞，竟能較甫案發後之偵查中證詞更為具體明確
    ，亦與常理有悖，且所證內容與被害人腳部並無鈍器挫傷之客觀事實並不相符，
    參以證人戊○○到院證稱：案發當時，其係站在持圓棒毆打死者之人背後，並由
    背後看他揮打之動作等語在卷，果真如此，證人戊○○能否清楚目擊被告丁○○
    毆打被害人之部位，實屬有疑，是證人戊○○之證詞既有上開瑕疵，自無足採為
    有利被告丁○○認定之依據；再證人辛○○於本院審理時初稱：被告丁○○應該
    是打到被害人之腳，經檢察官詳質其目擊經過，則改證稱：案發當時伊距離被害
    人約三、四十公尺，伊並未親眼看到被害人被打到腳，只有看到丁○○揮下去之
    動作等語（見本院九十三年八月二日訊問筆錄），足認其所稱被告丁○○係毆打
    被害人腳部云云，僅其個人推測之詞，亦無足採信。
４、從而，本案被害人因外傷性腹腔出血，引發出血性休克死亡，因該腹腔出血係因
    左上腹部遭受條型鈍器傷害所致，堪認係肇因於被告丁○○持警棍式手電筒毆打
    被害人腹部一下之犯行，二者間具有相當因果關係，應甚灼然。而查本案無積極
    證據足認被告丁○○有故意殺害或重傷害被害人之故意，參以被告丁○○與被害
    人素不相識，僅係偶然經過案發地點，因見其友人乙○○與人吵架，乃萌生犯意
    ，且僅持器物朝被害人之腹部揮打二下等情，僅得認定被告丁○○係出於普通傷
    害之犯意而為本件犯行。又被告丁○○雖否認有傷害被害人致死之犯意，並辯稱
    ：被害人之死亡結果非被告丁○○所能預見云云。然查，被告丁○○毆打被害人
    之際，被害人因受被告乙○○毆打倒地在先，已無閃躲反抗之能力，而人體腹腔
    因無骨骼包圍，其內復有胃、肝、胰脾等重要器官，此際如持硬物對被害人之腹
    部施以毆打，因被害人無法閃躲，勢必導致腹腔內器官因受重擊而出血破裂，進
    而引發大量出血休克之死亡結果，此乃一般人客觀上所能預見，以被告丁○○之
    年齡及智識程度，對此當無不知之理、亦乏無從預見之特殊情形，因之，被告丁○○持警棍式手電筒毆打被害人腹部，於主觀上雖無致被害人於死之故意，然該
    行為於客觀上有致被害人受傷致死之可能，當為被告於客觀上所能預見，要屬無
    疑，縱被告丁○○主觀上並未預見被害人死亡之結果，仍應就該死亡之加重結果
    負擔刑責。
(四)綜上，本案事證明確，被告二人犯行均堪認定，應依法論科。
三、核被告乙○○所為，係犯刑法第二百七十七條第一項之普通傷害罪，其接續毆打
    被害人身體各處之行為，係出於同一侵害被害人身體法益目的之數舉動，應論以
    接續犯之單純一罪；被告丁○○所為，係犯同法第二百七十七條第二項前段之普
    通傷害致人於死罪。查被告丁○○係因偶然經過案發地點，因見其友人乙○○與
    人吵架，因一時氣憤而萌生傷害犯意，其間除被告乙○○向被告丁○○表示與人
    吵架及對方在對面等語外，二人並無其他關於傷害犯意聯絡之言行，而被告乙○○向被告丁○○表示吵架之對象在對面等語，其目的不一而足，亦難逕解為係要
    求被告丁○○代為毆打被害人之意思表示，是公訴人認被告二人間就普通傷害犯
    行有犯意聯絡，應論以共同正犯，尚有未洽。又被告丁○○曾犯如事實欄所載前
    科犯行，其於有期徒刑執行完畢後五年內，再犯本案有期徒刑以上之罪，為累犯
    ，應依刑法第四十七條之規定，加重其刑。爰審酌被告乙○○坦承犯行及被告丁○○否認犯行之犯後態度，被告二人尚未與被害人家屬達成和解，又被告乙○○
    僅因細故，即對被害人接續施以拳打腳踢之傷害行為，縱未致被害人死亡，然其
    手段甚為兇殘，惡性重大，被告丁○○傷害犯行致生被害人死亡之結果，危害甚
    鉅，並渠等之犯罪動機、目的及智識程度等一切情狀，分別量處如主文所示之刑
    ，以示懲儆。扣案之警棍式手電筒一支已據被告丁○○供承為其所有之物，並係
    供本案犯罪所用，業據認定如前，應依刑法第三十八條第一項第二款之規定，諭
    知沒收，至扣案之柺杖鎖一把，雖經被告丁○○持以毆打被害人，惟因揮擊落空
    而未致成傷，尚無從構成犯罪，而與本件前揭論罪科刑之犯行無涉，爰不予宣告
    沒收，附此敘明。
據上論斷，應依刑事訴訟法第二百九十九條第一項前段，刑法第二百七十七條第一項
、第二項，第四十七條、第三十八條第一項第二款，罰金罰鍰提高標準條例第一條前
段，判決如主文。
本案經檢察官靳開聖到庭執行職務。
中　　　華　　　民　　　國　　九十三　　年　　 十一 　　月　　 十五 　　日
                                臺灣士林地方法院刑事第三庭
　　                                審判長法  官  李　正　紀
                                          法  官  周　群　翔
                                          法  官  吳　祚　丞
右正本證明與原本無異。
如不服本判決應於送達後十日內向本院提出上訴狀。
                                          書記官　林　立　原
中　　　華　　　民　　　國　　九十三　　年　　十一　　月　　　 十八　　 日
附錄本判決論罪科刑依據之法條：
  刑法第二百七十七條第一項、第二項：
  傷害人之身體或健康者，處三年以下有期徒刑、拘役或一千元以下罰金。
  犯前項之罪因而致人於死者，處無期徒刑或七年以上有期徒刑；致重傷者，處三年
  以上十年以下有期徒刑。
